【裁判字號】    97,易,2863
【裁判日期】    970812
【裁判案由】    毒品危害防制條例
【裁判全文】
臺灣臺中地方法院刑事判決              97年度易字第2863號
公  訴  人  臺灣臺中地方法院檢察署檢察官
被      告  甲○○
                    （現因另案於臺灣臺中看守所羈押中）
上列被告因違反毒品危害防制條例案件，經檢察官提起公訴（97
年度毒偵字第3041號），本院判決如下：
    主    文
甲○○施用第二級毒品，累犯，處有期徒刑伍月，如易科罰金，
以新臺幣壹仟元折算壹日。扣案之甲基安非他命貳小包（驗餘淨
重零點壹伍壹柒公克）沒收銷燬之，扣案之吸食器貳組沒收。
    犯罪事實
一、甲○○曾因施用毒品案件，經臺灣新竹地方法院於民國89年
    3月6日以89年度毒聲字第663號裁定送勒戒處所進行觀察勒
    戒，於89年7月9日進入臺灣臺中看守所附設勒戒所接受觀察
    勒戒處分後，認有繼續施用毒品傾向，經臺灣苗栗地方法院
    以89年度毒聲字第1272號裁定令入戒治處所施以強制戒治，
    於89年8月1日進入臺灣臺中戒治所接受強制戒治處分，於90
    年7月31日強制戒治執行期滿釋放出所，並由臺灣苗栗地方
    法院檢察署檢察官於91年4月23日以91年度戒毒偵字第23號
    為不起訴處分確定；五年內又因施用毒品罪，經臺灣苗栗地
    方法院以95年度易字第223號判處有期徒刑四月，如易科罰
    金，以新臺幣九百元折算一日確定。
二、甲○○前因竊盜罪，經臺灣苗栗地方法院於93年4月13日以
    93年度易字第163號判處有期徒刑一年六月確定，於93年6月
    7日入監執行，於94年9月15日執行完畢。
三、甲○○仍不知悔改及徹底戒絕，於前開強制戒治執行完畢釋
    放後五年內，竟仍基於施用第二級毒品甲基安非他命之犯意
    ，於97年6月5日23時許，在苗栗縣公館鄉館南村館南202號
    其住處內，以將少許甲基安非他命置於玻璃球吸食器內以火
    燒烤使之產生煙霧後加以吸食之方式，非法施用第二級毒品
    甲基安非他命一次。嗣於97年6月6日凌晨4時許，在臺中縣
    大甲鎮○○路671號前，因竊盜案件，為警巡邏查獲，並扣
    得其所有供施用毒品使用之甲基安非他命二小包（驗餘淨重
    0.1517公克）、吸食器二組。
四、案經臺中縣警察局大甲分局報告臺灣臺中地方法院檢察署檢
    察官偵查起訴。
    理    由
一、訊據被告甲○○對於前揭時地施用第二級毒品甲基安非他命
    一次之情，業於本院中坦認屬實，且被告為警查獲時所採集
    之尿液，經送驗結果，亦呈現安非他命、甲基安非他命陽性
    反應，此有尿液檢驗真實姓名對照表一份、中山醫學大學附
    設醫院檢驗科藥物檢測中心尿液檢驗報告一份在卷可稽，並
    有查獲照片二張附卷可佐，復有扣案之甲基安非他命二小包
    、吸食器二組為證，而扣案之甲基安非他命，經查獲員警以
    簡易試劑測試結果，確實呈現甲基安非他命之藍色反應，此
    有臺中縣警察局大甲分局大甲所查獲涉案毒品案件初步檢驗
    報告一份在卷可稽，被告自白供述與現有事證相符，應堪置
    信。按觀察、勒戒或強制戒治執行完畢釋放後，五年內再犯
    毒品危害防制條例第十條之罪者，檢察官應依法追訴，毒品
    危害防制條例第二十三條第二項定有明文。倘被告於五年內
    已再犯，經依法追訴處罰，縱其第三次（或第三次以上）再
    度施用毒品之時間，在初犯經觀察、勒戒或強制戒治執行完
    畢釋放五年以後，已不合於「五年後再犯」之規定，且因已
    於「五年內再犯」，顯見其再犯率甚高，原實施觀察、勒戒
    或強制戒治，已無法收其實效，即應依該條例第十條處罰（
    參照最高法院95年第七次刑事庭會議決議）。被告因施用毒
    品案件，經臺灣新竹地方法院於89年3月6日以89年度毒聲字
    第663號裁定送勒戒處所進行觀察勒戒，於89年7月9日進入
    臺灣臺中看守所附設勒戒所接受觀察勒戒處分後，認有繼續
    施用毒品傾向，經臺灣苗栗地方法院以89年度毒聲字第1272
    號裁定令入戒治處所施以強制戒治，於89年8月1日進入臺灣
    臺中戒治所接受強制戒治處分，於90年7月31日強制戒治執
    行期滿釋放出所，並由臺灣苗栗地方法院檢察署檢察官於91
    年4月23日以91年度戒毒偵字第23號為不起訴處分確定；五
    年內又因施用毒品罪，經臺灣苗栗地方法院以95年度易字第
    223號判處有期徒刑四月，如易科罰金，以新臺幣九百元折
    算一日確定等情，此有臺灣高等法院被告前案紀錄表一份在
    卷可稽，則被告於前開強制戒治執行完畢釋放後，五年內已
    再犯施用毒品犯行，本件施用毒品之犯行，自應予依法追訴
    。本件事證已臻明確，被告犯行，洵堪認定。
二、按甲基安非他命係屬毒品危害防制條例所定之第二級毒品，
    不得非法施用。被告前開施用毒品甲基安非他命之犯行，係
    犯毒品危害防制條例第十條第二項之施用第二級毒品罪。被
    告為供施用而持有第二級毒品甲基安非他命之低度行為，應
    為施用第二級毒品之高度行為所吸收，不另論處。查：被告
    前因竊盜罪，經臺灣苗栗地方法院於93年4月13日以93年度
    易字第163號判處有期徒刑一年六月確定，於93年6月7日入
    監執行，於94年9月15日執行完畢等情，此有臺灣高等法院
    被告前案紀錄表一份在卷可稽，被告前受有期徒刑之執行完
    畢後，五年以內故意再犯有期徒刑以上之罪，為累犯，應依
    刑法第四十七條第一項之規定，加重其刑。爰審酌被告前因
    施用毒品之犯行，經歷觀察勒戒、強制戒治之機會，並經判
    處徒刑，仍無法徹底戒除施用毒品之惡習，猶故態復萌，再
    次施用毒品，無視於毒品對於自身健康之嚴重傷害及國家對
    於杜絕毒品犯罪之禁令，惟因施用毒品本身係屬自戕行為，
    對於社會所產生之潛在危害性尚屬輕微，且被告犯罪後業經
    坦承犯行，尚知悔悟，犯後態度良好，參酌前因施用二級毒
    品犯行，遭判處有期徒刑四月，認為公訴人具體求處有期徒
    刑六月以上之刑度，稍嫌過重等一切情狀，量處如主文所示
    之刑，併予諭知易科罰金之折算標準，以示懲儆。
三、扣案之甲基安非他命二小包（驗餘淨重0.1517公克），係屬
    毒品危害防制條例第二條第二項第二款所規範之第二級毒品
    ，不問屬於被告與否，爰依毒品危害防制條例第十八條第一
    項前段之規定，併予宣告沒收銷燬之；又扣案之吸食器二組
    ，係屬被告所有供施用毒品所用之物，業據被告供述屬實，
    爰依刑法第三十八條第一項第二款之規定，併予宣告沒收。
據上論斷，應依刑事訴訟法第二百九十九條第一項前段，毒品危
害防制條例第十條第二項、第十八條第一項前段，刑法第十一條
、第四十七條第一項、第四十一條第一項前段、第三十八條第一
項第二款，判決如主文。
中    華    民    國    97    年    8     月    12    日
                  刑事第五庭    法  官  巫淑芳
上正本證明與原本無異。
如不服本判決，應於收受送達後10日內向本院提出上訴書狀（應
敘述具體理由並附繕本）。
上訴書狀如未敘述理由，應於上訴期間屆滿後20日內補提理由書
於本院。
                                書記官  王麗麗
中    華    民    國    97    年    8     月    12    日
附錄論罪科刑法條：
毒品危害防制條例第10條
施用第一級毒品者，處六月以上五年以下有期徒刑。
施用第二級毒品者，處三年以下有期徒刑。


司法院資訊處製作；財團法人民間司法改革基金會備份。
